# 求助陈版，与资产相关的政府补助相关资产改造，递延收益如何处理

提问人：768895149 时间：2019-01-08 15:59:57
陈版好，
根据《企业会计准则第 16 号——政府补助（ 2017 年修订）》第八条：“相关资产在使用寿命结束前被出售、转让、报废或发生毁损的，应当将尚未分配的相关递延收益余额转入资产处置当期的损益”。
此处的当期损益指的的其他收益，还是需要具体判断。
出售、转让、报废或发生毁损的情况（若是非常情况毁损，是否考虑计入营业外收入？）
若资产未发生出售、转让、报废或发生毁损的情况，而是整体进入改造，相关改造将对资产使用寿命及功能发生较大改变，资产原值变化较大。
此时，对应原资产的尚未摊销的递延收益怎么处理呢？
准则原文表述的 4 种情况，相关资产均离开公司主体，无法继续为公司创造价值。
更新改造的话，相关资产将以新的方式继续为企业提供价值。
但是对应的递延收益如何进行处理比较合适，原来的使用寿命已经发生变化，按照原方式摊销已没有依据。是否可以考虑一次性摊销进改造当期损益。
以上，感谢！

回答人：chenyiwei
在原资产转在建工程进行改造的情况下，原先递延收益保持不变，在改造期间暂停摊销。改造后，该项递延收益即变为对应于改造后的固定资产，自改造后固定资产重新转固的次月起，在重新确定的折旧年限内摊销该项递延收益，计入后续各年度的其他收益。

提问人：768895149 时间：2019-01-08 20:22:27
谢谢陈版，对于报废毁损的资产对应的政府补助，剩余的递延收益是计入其他收益？

回答人：chenyiwei
营业外收入，或者抵减营业外支出。